最高法院民事裁定　　　　　　　一○○年度台抗字第九九二號
再 抗告 人　宋鳳芹
訴訟代理人　林淑娟律師
上列再抗告人因與相對人天強建設股份有限公司間聲請假扣押事
件，對於中華民國一○○年九月二十八日台灣高等法院裁定（一
○○年度抗字第一二○一號），提起再抗告，本院裁定如下：
    主  文
再抗告駁回。
再抗告訴訟費用由再抗告人負擔。
    理  由
按對於抗告法院所為抗告有無理由之裁定再為抗告，僅得以其適
用法規顯有錯誤為理由，民事訴訟法第四百八十六條第四項規定
甚明。所謂適用法規顯有錯誤，係指原法院本其取捨證據之職權
所確定之事實適用法規顯有錯誤而言，不包括認定事實不當或理
由不備、矛盾之情形在內。本件再抗告人為保全其對於相對人之
新台幣（下同）二千零八十一萬元之損害賠償，聲請台灣台北地
方法院（下稱台北地院）准其供擔保後，對相對人之財產在上開
債權之範圍內為假扣押之裁定，相對人不服，提起抗告。原法院
以：雖再抗告人提出相對人所不爭執之系爭協議書、土地登記謄
本、存證信函及購屋預約單等件為證，就其與相對人合建房屋之
糾紛，對於相對人有差價債權等情，堪認就本件請求已盡釋明。
然就本案假扣押之原因，無非以相對人於民國一○○年四月二十
九日將系爭十七個停車位以擔保債權總金額一千九百二十萬元，
設定抵押予中租迪和股份有限公司，為天郁營造有限公司提供債
務擔保，將致其於取得執行名義後，有不能強制執行或甚難強制
執行之虞，且相對人九十九年度資產負債表未經會計師簽核，空
言該年度淨值總額有一億三千零六十萬五千二百三十六元云云。
惟依相對人實收之資本總額、其他房地產，及信託登記在其他金
融機構之房地等情，足見相對人之財力足以清償再抗告人之債權
。此外，再抗告人亦未就相對人有何浪費財產、增加負擔，或就
其財產為不利益之處分，將成為無資力之情形為釋明。從而，應
認再抗告人並未就本件有何不能強制執行或甚難執行之虞等假扣
押之必要性原因，提出可信其主張大概為真之證據，難謂其已盡
釋明之義務等詞，因而廢棄台北地院就相對人所為之假扣押裁定
，於法核無不合。再抗告意旨，指摘原裁定理由適用法規顯有錯
誤，聲明廢棄，非有理由。
據上論結，本件再抗告為無理由。依民事訴訟法第四百九十五條
之一第二項、第四百八十一條、第四百四十九條第一項、第九十
五條、第七十八條，裁定如主文。
中    華    民    國  一○○  年   十二   月  二十一  日
                      最高法院民事第三庭
                          審判長法官  劉  延  村  
                                法官  許  澍  林  
                                法官  黃  秀  得  
                                法官  鄭  雅  萍  
                                法官  魏  大  喨  
本件正本證明與原本無異
                                      書  記  官  
中    華    民    國  一○一  年    一    月    三    日
                                                      Q